---
title: "lab11"
author: "Patryk Tokarski"
date: '2022-05-25'
output:
  html_document: default
  pdf_document: default
---

```{r setup, include=FALSE}
knitr::opts_chunk$set(echo = TRUE)
```
1. Dopasuj imiona z tytułami lub bez zgodnie z pokazanym wzorem.
```{r message=FALSE, warning=FALSE}
library(tidyverse)
name = c("Mr. Jon",
         "Mrs. Jon",
         "Mr Ron",
         "Ms. Reene",
         "Ms Julie",
         "Ron", 
         "Rev. Johnsons")
str_extract_all(name, "^((Mr|Mrs|Ms)\\.* )?[:alpha:]+$")
```
2. Ze zbioru danych College w paczce ISLR stwórzcie wektor nazw szkół wyższych (college.names)
```{r}
library(ISLR2)
nazwy_szkol <- rownames(College)
texas.college <- str_subset(nazwy_szkol, "Texas")
Texas <- College[texas.college,]
head(Texas)
```
3. W zbiorze sentences znajdują się zdania. Stwórz wektor słów poprzedzonych przedimkami (a/an/the) również z wielkiej litery. Ma to być wektor złożony z elementów np. a sun, the storm.
```{r}
slowa <- str_extract_all(sentences, "(a|an|the|A|An|The) [:alpha:]+") %>% as_vector()
head(slowa)

str_replace_all(slowa, "^[:alpha:]+", toupper) %>% head()
```

4. Stwórzcie wektor ze słów w których pierwsze słowo jest dowolne, następne zaczyna się na f, a po nim następuje jeszcze jedno (zbiór sentences). 
```{r}
str_extract_all(sentences, "[A-z]+ f[a-z]+ [A-z]+") %>% as_vector() %>% head()
```

5. Napis zamieńcie tak (korzystając z wyrażeń regularnych), aby napis umieszczony w nawiasie znikł wraz z nim (i spacją przed nim).
```{r}
napis <- 'Gabriel-Henry.Tedd.-John (Yorkshire)'
str_remove(napis, " \\([:alpha:]+\\)")
```
```{r}
str_replace_all(napis, "\\([:alpha:]+\\)", "\\(\\)")
```
```{r}
str_replace_all(napis, "\\(|\\)", "")
```

6. W wektorze przechowywane są imiona i nazwiska osób.
```{r}
raw.data <- paste("555-1239Moe Szyslak(636) 555-0113Burns, C.",
                  "Montgomery555 -6542Rev. Timothy Lovejoy555 8904Ned ",
                  "Flanders636-555-3226Simpson, Homer5553642Dr. Julius Hibbert")
```

Stwórzcie wektor z imionami i nazwiskami tych osób 
```{r}
imiona <- str_extract_all(raw.data, "[A-z,. ]+") %>% 
  as_vector() %>% 
  str_subset("^ $", negate = T)
imiona
```

- “C.” w imieniu zastąpcie przez napis Charles
```{r}
imiona <- str_replace_all(imiona, "C.", "Charles")
imiona
```

- Następnie stwórzcie ramkę danych z pierwszym imieniem (w pierwszej kolumnie) i nazwiskiem w drugiej tych osób bez dodatkowych tytułów.
```{r}
imiona_bez_tytulow <- str_remove_all(imiona,"^[:alpha:]+\\. ")

nazwisko_imie <- str_subset(imiona_bez_tytulow, ",") %>% 
                  str_extract_all("[A-z]+", simplify = T)

imie_nazwisko <- str_subset(imiona_bez_tytulow, ",", negate = T) %>% 
                  str_extract_all("[A-z]+", simplify = T)

data.frame(First_name = c(nazwisko_imie[,2],
                                imie_nazwisko[,1]),
                 Last_name = c(nazwisko_imie[,1],
                               imie_nazwisko[,2]))

```

- Stwórzcie wyrażenie regularne które poda wektor logiczny sprawdzający czy osoba z listy posiada tytuł (doktora, wielebnego lub inny).
```{r}
str_detect(imiona,"[:alpha:]+\\.")
```

- Stwórzcie wektor logiczny za pomocą wyrażeń regularnych i innych funkcji, sprawdzający czy osoba posiada drugie imię.
```{r}
str_detect(imiona, "\\w+[, ]+\\w+ \\w+")
```

