---
title: "lab12"
author: "Patryk Tokarski"
date: '2022-05-30'
output:
  html_document: default
  pdf_document: default
---

```{r setup, include=FALSE}
knitr::opts_chunk$set(
	echo = TRUE,
	message = FALSE,
	warning = FALSE
)
```

```{r}
library(tidyverse)
```

1. W statystycznej kontroli jakości, gdy obserwacje sterowanego procesu zbierane są w równych odstępach czasu,
tzw. składnik losowy zmienności szacuje się często za pomocą współczynnika
\[\overline{s^2_x} = \frac{1}{2(n-1)}\sum^{n-1}_{i=1}(x_{i+1}-x_i)^2\]
gdzie $x_i$ jest obserwacją pobraną w chwili $i, i=1,2,...,n$. Stwórz funkcję, która dla danego wektora
liczbowego x wyznaczy wartość $\overline{s}^2_x$.

```{r}
s_x <- function(x) {
  n <- length(x)
  s <- c()
  for(i in x[1:n-1]) {
    s[i] <- (x[i+1] - x[i])^2
  }
  wartosc <- sqrt(1/(2*(n-1))*sum(s))
  return(wartosc)
}

s_x(c(1,2,3))
```

2. Mamy dane 2 wektory liczbowe x i y tej samej długości równej n. Wypisz na ekran wartość współczynnika
korelacji r Pearsona, będącego miarą tzw. liniowej zależności między poszczególnymi parami obserwacji
$(x_i, y_i)$, dla $i = 1, ..., n$.
\[ r(x,y) = \frac{1}{n-1}\sum_{i=1}^n\frac{x_i-\overline{x}}{s_x}\frac{y_i-\overline{y}}{s_y} \]
gdzie $x_i$ jest i-tym elementem wektora x,$\overline{x}$ i $\overline{y}$ średnią arytmetyczną, zaś $s_x, s_y$ - odchylenie standardowe, odpowiednio wektora x i y. Warto zauważyć, że $r(x, y) \in [−1, 1]$.

```{r}
rPearson <- function(x,y) {
  n <- length(x)
  meanx <- mean(x)
  meany <- mean(y)
  sd_x <- sd(x)
  sd_y <- sd(y)
  s <- c()
  
  for(i in 1:n) {
    s[i] <- (x[i]-meanx)*(y[i]-meany)/(sd_x*sd_y)
  }
  
  wynik <- 1/(n-1)*sum(s)
  return(wynik)
}
```
Testing:
```{r}
set.seed(2020)
x <- rnorm(20,0,1)
y <- 10*x+2
rPearson(x,y)
```

```{r}
set.seed(2020)
x <- rnorm(20,0,1)
y <- -4*x+1
rPearson(x,y)
```

```{r}
set.seed(2020)
x <- rnorm(2000, 0, 1)
y <- rnorm(2000, 5, 2)
rPearson(x,y)

```

3. Napisz funkcję służącą do wyznaczania iloczynu elementów leżących na przekątnej danej macierzy kwadratowej.
Jeśli macierz wejściowa nie jest kwadratowa, zwracana jest wartość NULL

```{r}
x <- matrix(c(4,15,2,8),nrow = 2, byrow = T)

iloczyn_el_mac <- function(x) {
  if(dim(x)[1] != dim(x)[2]) return(NULL)
  prod(diag(x))
}
iloczyn_el_mac(x)
```

4. Wbudowana przykładowa ramka danych ToothGrowth (wpisz po prostu jej identyfikator, aby ją wyświetlić)
zawiera wyniki badań przeprowadzonych na świnkach morskich. Mierzono długość zębów w grupach gryzoni
przyjmujących różne dawki witaminy C [mg] w jednej z dwóch postaci: soku pomarańczowego (OJ) i bezpośrednio, czyli kwasu askorbinowego (VC). Przekształć zmienną dose (dawka witaminy C) na typ czynnikowy (factor). Wyznacz średnią długość zębów:

```{r}
df <- ToothGrowth

df$dose <- factor(ToothGrowth$dose)
```

a) dla kazdej dawki 

```{r}
df %>% 
  group_by(dose) %>% 
  summarise(mean(len))
```

b) postaci preparatu witaminowego 

```{r}
df %>% 
  group_by(supp) %>% 
  summarise(mean(len))
```

c) dawki i postaci preparatu razem.

```{r}
df %>% 
  group_by(dose, supp) %>% 
  summarise(mean(len))
```

5. Dungeons and Dragons to gra fantasy, w której gracze rzucają wielościennymi kośćmi (nie tylko klasyczną
6-ścienną). Przykładowo czasami gracz musi rzucić 3 razy 20-ścienną kością, wtedy w skrócie piszemy, że
rzuca “3d20”. Napisz funkcję, która wylosuje mdn (dla liczb całkowitych m i n).

```{r}
mdn <- function(x,y) {
  sample(c(1:y), size = x)
}
mdn(3,20)
```
6. Znajdź wszystkie liczby pierwsze mniejsze od 1000. (Sito Eratostenesa)
```{r}
liczby_pierwsze_do_danego_n <- function(n) {
  prime <- rep(T, n)
  prime[1] <- F

  for(i in 2:sqrt(n)){
    if(prime[i]) prime[seq(i^2, n, i)] <- F
  }
  which(prime)
}
liczby_pierwsze_do_danego_n(1000)

```

7. Wyobraźcie sobie liceum, w którym jest 1000 szafek ustawionych w rzędzie, są one ponumerowane liczbami
od 1 do 1000. Na początku wszystkie 1000 szafek jest zamkniętych. 1000 uczniów zostaje wysłanych do tych
szafek, gdy uczeń podejdzie do szafki zmienia jej stan (otwiera gdy jest zamknięta lub zamyka jeśli była
otwarta). Pierwszy uczeń podchodzi do wszystkich szafek, drugi podchodzi do szafek numer: 2, 4, 6, 8, . . ..
Trzeci podchodzi do szafek numer 3, 6, 9, 12, . . .. Proces zakończy się gdy już wszyscy uczniowie podeszli do
odpowiednich szafek.
Za pomocą odpowiednich instrukcji w R zdeterminuj które szafki są otwarte po zakończeniu tego procesu.

```{r}
n <- 1000
szafki <- rep(F, n)
for(i in 1:n) {
  szafki[seq(i, n, i)] <- !szafki[seq(i, n, i)]
}
which(szafki)

```

8. Napisz i przetestuj funkcję obliczającą sumę wskazanej liczby wyrazów (N) poniższego szeregu, (zapro-
ponowana przez Leibnitza metoda obliczania liczby $\pi$).
\[ 4\sum^N_{n=0}\frac{(-1)^n}{2n+1} \]
funkcja ma również obliczać różnicę między liczbą $\pi$ (w wartości bezwzględnej), a jej przybliżeniem uzyskanym
z powyższego wzoru. Wynikiem działania funkcji ma być komunikat:
“Przybliżenie Leibnitza: ....
Różnica między wartością prawdziwą, a przybliżeniem: ....”
```{r}
przyblizenie_leibnitza <- function(N) {
  wynik <- 0
  for (i in 0:N) {
    wynik <- wynik + (-1)^i/(2*i+1)
  }
  wynik <- wynik*4
  cat("Przybliżenie Leibnitza:",wynik,"\n")
  cat("Różnica między wartością prawdziwą, a przybliżeniem:",
      abs(pi-wynik))
}
przyblizenie_leibnitza(100)
```

9. Napisz funkcję, która mnoży podany wektor dwuelementowy przez macierz obrotu
\begin{bmatrix}
 cos(\alpha)& sin(\alpha) \\
 -sin(\alpha)& cos(\alpha) \\
\end{bmatrix}

gdzie $\alpha$ jest parametrem tej funkcji. Funkcja ma zwrócić macierz która jest wynikiem tej operacji.

```{r}
obrot <- function(a, w) {
  macierz_obrotu <- matrix(c(cos(a), sin(a), -sin(a), cos(a)),
                           nrow = 2)
  w%*%macierz_obrotu
}
obrot(pi/2,c(0,1))
```
