---
title: "lab13"
author: "Patryk Tokarski"
date: '2022-06-11'
output:
  html_document: default
  pdf_document: default
---

```{r setup, include=FALSE}
knitr::opts_chunk$set(echo = TRUE)
knitr::opts_chunk$set(dev='CairoPNG')
```
1. Rozpatrzmy zbiory danych znajdujące się w plikach pod nazwami movies.csv i ratings.csv i zaimportujmy je
do R
Wczytajcie te zbiory danych do środowiska R jako ramki movies i ratings. Następnie połączcie te ramki w
jedną movie_ratings względem zmiennej movieId
- Stwórzcie nową zmienną well_rated typu logicznego która przypisze wartość TRUE gdy mediana ocen
użytkowników była większa lub równa 4.
- Stwórzcie nową zmienną year (typ całkowitoliczbowy) oraz title_no_year które zostaną utworzone
na podstawie zmiennej title.
- Stwórzcie nową zmienną number_of_genres która pokaże liczbę gatunków przypisanych do każdego
filmu.
- Stwórzcie nową zmienną typu logicznego xx_century, która pokaże wartość TRUE jeśli film jest z XX
wieku i FALSE w pozostałych wypadkach.
- Stwórzcie nową zmienną typu logicznego homogenous która pokaże wartość TRUE wyłącznie w wypadku
gdy film będzie miał przypisany dokładnie jeden gatunek.
W przypadku wystąpienia wartości NA w dowolnej z nowych kolumn, omiń takie wiersze.
```{r}
movies <- read.csv("data/movies.csv")
ratings <- read.csv("data/ratings.csv")

movie_ratings <- merge(movies, ratings, by = "movieId")
head(movie_ratings)

```
```{r}
library(tidyverse)
movie_ratings <- movie_ratings %>% 
  group_by(title) %>% 
  mutate(well_rated=if_else(median(rating)>=4, T, F),
         title_no_year=str_extract_all(title, ".+(?= \\()"),
         year = str_extract_all(title, "(?<=\\()[0-9]{4}"),
         number_of_genres=str_count(genres,"[:alpha:]+"),
         xx_century=if_else(between(year, 1901,2000), T, F),
         homogenous=if_else(number_of_genres==1, T, F)
         )
movie_ratings <- na.omit(movie_ratings)

```
- Który film miał najwyższe średnie oceny, spośród tych które były oceniane co najmniej 30 razy? Jaka była ta średnia ocen?
```{r}
head(movie_ratings, n = 100) %>% 
  count(title)

test <- movie_ratings %>%
  mutate(nr_of_voices = n())

test %>% 
  filter(nr_of_voices>=30) %>% 
  mutate(avg = mean(rating)) %>%
  ungroup() %>% 
  arrange(desc(avg)) %>% 
  distinct(title, avg) %>% 
  head(1)
```
- Który z gatunków filmów był oceniany najlepiej? (w tym celu zakładamy, że np. Comedy i Com-
edy|Romance to inne gatunki)
```{r}
movie_ratings2 <- merge(movies, ratings, by = "movieId")
movie_ratings2 <- movie_ratings2 %>% 
  nest(data=c(userId:timestamp))

movie_ratings2 <- movie_ratings2 %>% 
  rowwise() %>% 
  mutate(avg_rating = mean(data$rating))

movie_ratings2 %>% 
  group_by(genres) %>% 
  summarise(mean = mean(avg_rating)) %>% 
  arrange(desc(mean)) %>% 
  head()


```

- Który film z gatunku Comedy|Romance został oceniony przynajmniej 75 razy i miał najniższe oceny?
Który z nich miał najwyższe? Jakie to były oceny?
```{r}
movie_ratings2 %>% 
  filter(genres=="Comedy|Romance") %>% 
  filter(length(data$userId)>=75) %>%
  ungroup() %>% 
  filter(avg_rating==min(avg_rating))
```

2. Używając zbioru danych babynames z biblioteki o tej samej nazwie rozwiążcie poniższe problemy:
- Jakie było 5 najczęściej nadawanych imion chłopcom w 2017 roku oraz jaki procent wszystkich imion
one stanowiły (procent w formacie np. 10.23)?
```{r}
library(babynames)
df <- babynames
df %>% 
  filter(year==2017) %>% 
  slice_max(n, n=5) %>% 
  mutate(procent = format(prop*100, digits=2)) %>% 
  select(name, procent)
```

- Stwórz dwa wykresy kolumnowe 5 najczęściej nadawanych imion w 2017, jeden dla dziewczyn i drugi dla
chłopców. Zmienną x mają być imiona, zaś y procent.

```{r}
girls <- df %>% 
  filter(year==2017) %>% 
  filter(sex=="F") %>% 
  slice_max(n, n=5)

boys <- df %>% 
  filter(year==2017) %>% 
  filter(sex=="M") %>% 
  slice_max(n, n=5)

girls %>% 
  ggplot(aes(x=prop, y=fct_reorder(name, prop), fill=name))+
  geom_col(show.legend = F)+
  labs(y="Name", x="Percent of all babies",
       title="Top 5 girls names in 2017")

boys %>% 
  ggplot(aes(x=prop, y=fct_reorder(name, prop), fill=name))+
  geom_col(show.legend = F)+
  labs(y="Name", x="Percent of all babies",
       title="Top 5 boys names in 2017")
```
- Znajdź dzieci nazwane imieniem Ryan i policz jak wiele dzieci od 1880 roku zostało nazwanych tym imieniem z każdej z płci. Jaki procent wszystkich Ryanów stanowią dzieci danej płci
```{r}
df %>% 
  filter(year>=1880,name=="Ryan") %>% 
  group_by(sex) %>% 
  summarise(sum(n))

sum_of_ryans <- df %>% 
  filter(year>=1880,name=="Ryan") %>% 
  count(sum(n))
sum_of_ryans <- sum_of_ryans$`sum(n)`

df %>% 
  filter(year>=1880,name=="Ryan") %>% 
  group_by(sex) %>% 
  summarise(percent = sum(n)/sum_of_ryans*100)
```

- Stwórz wykres liniowy liczby nadań imiona Ryan dzieciom w czasie, pokolorowany względem płci dzieci.
```{r}
ryan <- df %>% 
  filter(name=="Ryan")
ryan %>% ggplot(aes(x=year,y=n,group=sex, color=sex))+
  geom_line()

```

- Znajdź najczęściej nadawane imię dziecięcie wśród chłopców w każdym z lat 1980-2017.
```{r}
df %>% 
  filter(sex=="M") %>% 
  group_by(year) %>% 
  slice_max(n) %>% 
  select(year, name)
```

- Stwórzcie wykres porównujący liczbę dzieci, którym nadano imię Bryan do liczby dzieci imieniem Brian
w czasie.
```{r}
df <- df %>% 
  filter(name=="Bryan") %>% 
  ungroup() %>% 
  mutate(prop_to_all_bryans=n/sum(n))

df %>%  ggplot(aes(x=year, y=prop_to_all_bryans, color=sex))+
  geom_line()
```

