---
title: "lab10"
author: "Patryk Tokarski"
date: '2022-05-17'
output:
  html_document: default
  pdf_document: default
---

```{r setup, include=FALSE}
knitr::opts_chunk$set(echo = TRUE)
```

```{r, echo=FALSE}
library(tidyverse)
```
### Stwórzcie wyrażenia regularne które znajdą słowa (w zbiorze words):

1. Słowa rozpoczynające się od samogłosek
```{r}
str_subset(words, "^[aeiouyAEIOUY]")
```
2. Słowa zawierające tylko spółgłoski
```{r}
str_subset(words, "^[^aeiouyAEIOUY]*$")
```

3. Kończące się na "ed", ale nie na "eed"
```{r}
str_subset(words, "^[^e]*ed$")
```
4. Kończące się na "ing" lub "ise"
```{r}
str_subset(words, "ing$|ise$")
```

5. Mające co najmniej 10 liter

```{r}
str_subset(words, "[A-z]{10,}")
```

6. Mające dokładnie 10 liter
```{r}
str_subset(words, "^[A-z]{10}$")
```

7. Odpowiadające trzem wymienionym układom podawania numerów telefonów komórkowych w Polsce

    a) 123456789

    b) 123-456-789

    c) (+48) 123-456-789

```{r}
nr_tel_prawidlowe <- c(
    "123456789",
    "123-456-789",
    "(+48) 123-456-789"
)
    
nr_tel_NIEprawidlowe <- c(
    "1234567891",
    "123-456--789",
    "123-4256-789",
    "(+48)123-456-789",
    "ab3456789",
    "123_456_789",
    "123 425 789",
    "+48  123-456-789"
)
nr_tel <- c(nr_tel_prawidlowe, nr_tel_NIEprawidlowe)
```

a)
```{r}
str_subset(nr_tel, "^\\d{9}$")
```
b)
```{r}
str_subset(nr_tel, "^\\d{3}\\-\\d{3}\\-\\d{3}$")
```
c)
```{r}
str_subset(nr_tel, "^\\(\\+48\\)\\s\\d{3}\\-\\d{3}\\-\\d{3}$")
```

8. Słowa zaczynające się od 3 spółgłosek
```{r}
str_subset(words, "^[^aeiouyAEIOUY]{3,}")
```
9. Słowa, w których występują 3 lub więcej samogłosek z rzędu.
```{r}
str_subset(words, "[aeiouyAEIOUY]{3,}")
```
10. Słowa w których występują co najmniej dwie pary samogłoska-spółgłoska obok siebie.
```{r}
str_subset(words, "([aeiouyAEIOUY][^aeiouyAEIOUY]){2,}")
```

11. Z napisu “Wrocław: 23.5, Bydgoszcz: 17.5, Gorzów Wielkopolski: 12, Zielona Góra 16.2” wytnijcie nazwy miast
```{r}
napis <- "Wrocław: 23.5, Bydgoszcz: 17.5, Gorzów Wielkopolski: 12, Zielona Góra 16.2"

str_extract_all(napis, 
                "[A-ZŁŻŹĆ][A-złóęńążźćŁŻŹĆ ]+[a-złóęńążźć]")
```
12. W poprzednim napisie zamieńcie kropki na przecinki (separatory dziesiętne), a przecinki na średniki.

```{r}
napis %>% 
  str_replace_all(",", ";") %>% 
  str_replace_all("\\.", ",")
```
























