---
title: "lab5"
author: "Patryk Tokarski"
date: '2022-03-29'
output:
  html_document: default
  pdf_document: default
---
### Ze zbioru flights w pakiecie nycflights13 wybierzcie loty, które były opóźnione co najmniej godzinę, ale nadrobiły więcej niż pół godziny w locie.
```{r message=FALSE}
library("nycflights13")
library("dplyr")
dane <-  flights

loty1 <-  dane[dane$dep_delay > 60 & dane$dep_delay - dane$arr_delay > 30, ]

# odfiltrowanie lotów z brakiem danych
loty1 <- loty1[is.na(loty1$dep_delay) == F, ]

loty1[c("tailnum", "dep_delay", "arr_delay")]

```
### Ze zbioru flights w pakiecie nycflights13 wybierzcie loty, w których przewoźnikiem było United (UA),American (AA) lub Delta (DL).
```{r}
loty2 <- dane[dane$carrier %in% c("UA", "AA", "DL"), ]
loty2[c("tailnum", "carrier")]
```
### Ze zbioru flights w pakiecie nycflights13 wybierzcie loty, które wystartowały pomiędzy północą, a 6 rano.
```{r}
HHMM_to_mins <- function(x) {
  (x%%100 + x%/%100*60)%%1440
}

polnoc <- HHMM_to_mins(0000)
szosta_rano <- HHMM_to_mins(0600)

loty3 <- dane[between(dane$dep_time, polnoc, szosta_rano), ]

# odfiltrowanie lotów z brakiem danych
loty3 <- loty3[is.na(loty3$dep_delay) == F, ]

loty3[c("tailnum", "dep_time")]
```
### Zasymulujcie rozkład ceny akcji w czasie, jej cena na rozpoczęcie wyniosła 100, a codzienne skoki procentowe cen można opisać rozkładem normalnym o średniej 0 i odchyleniu standardowym 0.01.Jądro generatora ustawcie na 22. Ceny akcji zapisujcie w wektorze dopóki nie przekroczą kwoty 150 lub spadną poniżej 50. Narysujcie wykres liniowy cen akcji w czasie. Przykładowy wykres znajduje się poniżej.
```{r}
set.seed(22)

symulator_cen <- function() {
  wektor <- c(100)
  
  while ( all(between(wektor, 50, 150)) ) {
    skok_procentowy <- 1+rnorm(1, mean = 0, sd = 0.01)
    ostatni_indeks <- length(wektor)
    
    nastepna_wartosc <- wektor[ostatni_indeks] * skok_procentowy
    wektor <- c(wektor, nastepna_wartosc)
  }
  return(wektor)
}

ceny_akcji <- symulator_cen()
plot(ceny_akcji, type = "l",
     xlab = "dzien", ylab = "cena",
     main = "Ceny akcji")

```


