---
title: "lab9"
author: "Patryk Tokarski"
date: '2022-05-09'
output:
  html_document: default
  pdf_document: default
editor_options:
  chunk_output_type: console
---

```{r setup, include=FALSE}

knitr::opts_chunk$set(echo = TRUE)
knitr::opts_chunk$set(dev='CairoPNG')
```


```{r}
data <- read.csv('data/gapminder-FiveYearData.csv')
library(tidyverse)
summary(data)
```

### Przefiltrujcie dane, tak aby pozostały wyłącznie dane dotyczące obu Ameryk w 2007. Wyświetlone mają zostać tylko zmienne dotyczące kraju oraz przewidywanej długości życia
```{r}
data %>% 
  filter(continent == 'Americas') %>% 
  head()
```

### Do ramki danych gapminder dodaj zmienną gdp zdefiniowaną jako iloczyn wielkości populacji oraz PKB na osobę (gdp per person).
```{r}
data %>% 
  mutate(gdp = pop * gdpPercap) %>% 
  head()
```

### Zidentyfikuj obserwację (kraj oraz rok w którym się to wydarzyło) o najniższym PKB na osobę.
```{r}
data %>% 
  filter(gdpPercap == min(gdpPercap)) %>% 
  select(country, year)
```

### Zidentyfikuj obserwacje z przeciętną długością życia powyżej średniej dla każdego z kontynentów. Rozgrupuj dane
```{r}
data4 <- data %>% 
  group_by(continent) %>% 
  filter(lifeExp > mean(lifeExp)) %>% 
  ungroup()
```
```{r}
data %>% group_by(continent) %>% summarise(mean(lifeExp))
```

### Policz liczbę obserwacji znalezionych w poprzednim przykładzie dla każdego z kontynentów.
```{r}
data4 %>%
  group_by(continent) %>% 
  summarise(n())
```

### Oblicz średnią ze średnich długości życia (grand_mean) oraz sumaryczne PKB (total_gdp) ze wszystkich obserwacji.
```{r}
data %>% 
  summarise(grand_mean = mean(lifeExp), total_gdp=sum(gdpPercap*pop))
```

### Stwórz te same statystyki w każdym z wymienionych w tabeli lat.
```{r}
data %>% 
  group_by(year) %>% 
  summarise(grand_mean = mean(lifeExp), total_gdp=sum(gdpPercap*pop))
```

### Stwórz wykres rozrzutu pokazujący zależność pomiędzy PKB na osobę (oś x), a oczekiwaną długością życia (oś y) w 2007 roku.
```{r}
data8 <-data %>% 
  filter(year == 2007)
  
plot8 <- ggplot(data8, aes(x = gdpPercap, y = lifeExp))+
  geom_point()

plot8
```

### Na poprzednim wykresie dodaj linię regresji rysowaną metodą loess bez wyrysowanego przedziału ufności.
```{r}
plot8+
  geom_smooth(se = F, method = loess)
```

### Na wykresie z przykładu 8 dodaj linię regresji liniowej bez wyrysowanego przedziału ufności.
```{r}
plot8+
  geom_smooth(se = F, method = lm)
```

### Stwórzcie wykres rozrzutu pokazujący rok na osi x oraz oczekiwaną średnią długością życia w danym roku na osi y. Punkty połącz linią
```{r}
data11 <- data %>% 
  group_by(year) %>% 
  mutate(grand_mean = mean(lifeExp)) %>% 
  ungroup()

ggplot(data11, aes(x = year, y = grand_mean))+
  geom_point()+
  geom_line()
```


### Zmodyfikuj poprzedni wykres tak, aby pokazane zostały linie dla każdego z kontynentów (inny kolor dla każdego kontynentu + legenda)
```{r}
data12 <- data %>% 
  group_by(year,continent) %>% 
  mutate(grand_mean = mean(lifeExp))

ggplot(data12)+
  geom_line(aes(x = year,y=grand_mean, color=continent))
```

### Modyfikuj wykres z zadania 8, tak aby kolory punktów odpowiadały kontynentom (+legenda)
```{r}
plot13 <- plot8+
  geom_point(aes(color = continent,),)

plot13
```

### Modyfikuj poprzedni wykres tak, aby wielkość punktów odpowiadała wielkości populacji (pop).
```{r}
plot13+
  geom_point(aes(color = continent, size = pop))
```




